# 联营企业、顺流交易、股权处置、是否抵消未实现部分损益

提问人：PierceXie 时间：2020-09-01 09:58:00
发行人与其实控人（自然人）分别持有A公司25%、75%的股权（发行人对A联营企业的长投以权益法核算）。报告期内，发行人对该联营企业产生价格公允的顺流交易（不是产品价格=成本的平价交易）。
报告期末，发行人与实控人将合计100%的股权全部转让给了他人。
报告期内的每一期中，发行人的单体报表、合并报表中，“长投——损益调整”与“投资收益——权益法核算的长投投资收益”均相等，即没有做顺流交易的抵消分录——借：收入/贷：成本、投资收益。
问：不做顺流交易的抵消分录是否合理？是否因为在报告期末已转让全部股权，所以抵消分录可以免掉？

回答人：chenyiwei
不能因为在报告期末已处置全部股权投资，就不在持有期间抵销顺流交易未实现损益。首先持有期间权益法核算的投资收益和股权处置损益是两个不同的概念范畴；其次从证券监管角度而言，前者是经常性损益，而后者是非经常性损益。不抵销持有期间的顺流交易损益会导致不恰当地减少非经常性损益。

提问人：PierceXie 时间：2020-09-02 10:50:00
谢谢陈版。
按您的意思，期末是否处置了股权，与报告期内是否做抵消分录是无关的。
那么，合并报表中，长投——损益调整与投资收益——权益法核算的收益，两者金额一致的合理原因是什么？有没有可能是因为联营企业已对外出售了该商品，实现了顺流交易中的损益？

回答人：chenyiwei
在涉及内部交易未实现损益的情况下，这两个金额有可能不同。